# 安全生产等专项储备是必须提取吗

提问人：yymama2012bxy 时间：2020-02-11 12:23:08
根据 2012 年 2 月 14 日由财政部、安全监管总局以财企〔 2012 〕 16 号印发的《企业安全生产费用提取和使用管理办法》，
在中华人民共和国境内直接从事煤炭生产、非煤矿山开采、建设工程施工、危险品生产与储存、交通运输、烟花爆竹生产、冶金、机械制造、武器装备研制生产与试验(含民用航空及核燃料)的企业以及其他经济组织(以下简称企业)适用此办法。
建设工程是指土木工程、建筑工程、井巷工程、线路管道和设备安装及装修工程的新建、扩建、改建以及矿山建设。
机械制造是指各种动力机械、冶金矿山机械、运输机械、农业机械、工具、仪器、仪表、特种设备、大中型船舶、石油炼化装备及其他机械设备的制造活动。
我的问题 是，我觉得建设工程 和机械制造行业此处规定的范围比较模糊，我想问下，在实务中，这两个行业必须提吗？有一些制造小型机械和比较小的建造工程 的企业，是不是一定要提取呢？怎么掌握，是必须提，还是如果实际发生的安全生产费不多，可以实际发生时再提？请指教

回答人：chenyiwei
按照该文件规定是应当提取的。如果具体范围和计提标准等方面存在歧义，建议咨询当地县级以上财政、应急管理主管部门。